臺灣高等法院臺南分院刑事判決　　　　 96年度上訴字第376號
上　訴　人
即　被　告　甲○○
　　　　　　　　　　現另案於台灣台南監獄台南分監執行中
上列上訴人因違反毒品危害防制條例案件，不服臺灣台南地方法
院95年度訴字第1603號中華民國96年2月27日第一審判決（起訴
案號：臺灣台南地方法院檢察署95年度毒偵字第2406號），提起
上訴，本院判決如下：
    主  文
上訴駁回。
    事  實
一、甲○○前因施用毒品案件，經送強制戒治後，因戒治處遇成
    效合格且屆滿6月，無繼續戒治之必要，於民國94年2月3日
    釋放出所，並經臺灣高雄地方法院檢察署檢察官於94年2月
    21日，以94年度戒毒偵字第83號不起訴處分確定。然仍不知
    悔改，復於95年9月13日8時30分許，在臺南市「荷蘭村汽車
    旅館」房間內，分別施用第一級毒品海洛因及第二級毒品安
    非他命。嗣於同日9時40分許，為警持臺灣臺南地方法院核
    發之搜索票，至其臺南市○○區○○路6段86巷50號住處搜
    索，當場查扣第一級毒品海洛因1小包（重約0.3公克）。
二、案經臺南市警察局第六分局報請檢察官偵查起訴。
    理  由
一、本件係經被告甲○○於審理中為有罪之之陳述，經告知簡式
    審判程序之旨，並聽取當事人之意見後，進行簡式審判程序
    審理；並依同法第三百十條之二準用第四百五十四條之規定
    製作略式判決書，合先敘明。
二、上揭犯罪事實，業經被告甲○○於警詢、偵查、原審及本院
    審理中自白不諱，並有第一級毒品海洛因1小包（重約0.3公
    克）扣案可資佐證，復有毒品初步檢驗報告書、長榮大學出
    具之確認報告、不起訴處分書及卷附法務部調查局九十五年
    九月二十五日調科壹字第０九五二三０二０三二０號鑑定書
    一紙等附卷可稽，被告犯嫌堪予認定。
三、原審判決適用刑事訴訟法第二百七十三條之一第一項、第三
    百十條之二、第四百五十四條第二項，毒品危害防制條例第
    十條第一項、第二項，第十八條第一項前段，刑法第十一條
    前段、第五十一條第五款、第三十八條第一項第二款之規定
    ，分別就施用第一級毒品部分，量處有期徒刑柒月；又施用
    第二級毒品，量處有期徒刑伍月，定應執行有期徒刑拾月，
    另就扣案之第一級毒品海洛因一包（驗餘淨重零點零四公克
    ），應宣告沒收銷燬之。至本件扣案之第一級毒品海洛因外
    包裝一只，係用於包裹毒品，防其裸露、逸出、潮濕，便於
    持有藉以施用，核係被告所有供施用毒品所用之物，又非屬
    毒品危害防制條例第十九條第一項規定應沒收之物，爰依刑
    法第三十八條第一項第二款規定，宣告沒收之（最高法院九
    十一年度台上字第四０七六號、第四四一六號判決參照）。
    本院經核原判決認事用法，尚無不合，量刑亦屬妥適。上訴
    意旨，指摘原判決量刑太重，為無理由，應予駁回。
四、據上論斷，應依刑事訴訟法第三百六十八條判決如主文。
本案經檢察官羅清溪到庭執行職務。
中　　華　　民　　國　　96　　年　　5 　　月　　8 　　日
                  刑事第三庭    審判長法　官  陳義仲
                                      法　官  蘇清水
                                      法　官  宋明蒼
以上正本證明與原本無異。
施用第一級毒品部分如不服本判決，應於收受本判決後十日內向
本院提出上訴書狀。其未敘述上訴理由者並得於提起上訴後十日
內向本院補提理由書狀（均須按他造當事人之人數附繕本）「切
勿逕送上級法院」。
施用第二級毒品部分不得上訴。
                                      書記官  翁心欣
中　　華　　民　　國　　96　　年　　5 　　月　　8 　　日
附錄本案論罪科刑法條全文：
毒品危害防制條例第10條：
施用第一級毒品者，處 6 月以上 5 年以下有期徒刑。
施用第二級毒品者，處 3 年以下有期徒刑。
